臺灣高等法院刑事裁定
111年度聲字第966號
聲  請  人  周長輝


上列聲請人因聲請重新審理案件（111年度聲再字第55號），聲
請付與卷證影本，本院裁定如下：
    主  文
周長輝於繳納相關費用後，准予交付如附表所示（經隱匿周長輝
以外之第三人個人資料）卷宗影本或電子卷證光碟，就取得之內
容不得散布、公開播送，或為非正當目的使用，並禁止再行轉拷
利用。
其餘聲請駁回。
    理  由
一、聲請意旨略以：聲請人周長輝為111年度聲再字第55號案件
    當事人，聲請給付該案警詢卷、檢察官偵查卷、地院卷、高
    院卷、及109年緩護療字第112號進行項目摘要表、觀護輔導
    紀要、新北市立聯合醫院緩起訴戒癮治療報告；且因先前交
    付卷證影本不太清楚，請給付電子卷證光碟等語。
二、按憲法第16條規定人民有訴訟權，旨在確保人民有受公平審
    判之權利，依正當法律程序之要求，刑事被告應享有充分之
    防禦權，包括被告卷證資訊獲知權，俾受公平審判之保障。
    刑事訴訟法第33條亦規定「辯護人於審判中得檢閱卷宗及證
    物並得抄錄、重製或攝影（第1項）。被告於審判中得預納
    費用請求付與卷宗及證物之影本。但卷宗及證物之內容與被
    告被訴事實無關或足以妨害另案之偵查，或涉及當事人或第
    三人之隱私或業務秘密者，法院得限制之（第2項）。被告
    於審判中經法院許可者，得在確保卷宗及證物安全之前提下
    檢閱之。但有前項但書情形，或非屬其有效行使防禦權之必
    要者，法院得限制之（第3項）。對於前2項之但書所為限制
    ，得提起抗告（第4項）。持有第1項及第2項卷宗及證物內
    容之人，不得就該內容為非正當目的之使用（第5項）」明
    文賦予被告得請求付與卷宗及證物之權利，以利其防禦權及
    各項訴訟權之行使，並於第2項但書針對特別列舉之事由，
    規定得由法院就閱卷範圍及方式為合理之限制外，原則上即
    應允許之；而此規定於聲請再審之情形，準用之，同法第42
    9條之1第3項亦定有明文，參酌其立法理由說明「聲請再審
    無論基於何種事由，接觸並瞭解相關卷證資料，與聲請再審
    是否有理由，以及能否開啟再審程序，均至關重要…爰增訂
    本條第3項，俾聲請權人或代理人得以聲請再審為理由以及
    在聲請再審程序中，準用第33條之規定，向法院聲請獲知卷
    證資訊」依此，刑事訴訟法第33條之卷證資訊獲知權自不應
    解為限於「審判中」被告始得行使，尚及於判決確定後之被
    告。又毒品危害防制條例第20條之1重新審理之規定，乃刑
    事訴訟法再審程序之特別規定，應予優先適用，惟毒品危害
    防制條例所未規定者，因重新審理與刑事訴訟法再審程序俱
    屬對確定案件之特別救濟程序，為確保聲請重新審理之當事
    人能獲知充分資訊以有效行使防禦權，基於同一法理，應為
    相同之處理在，解釋上當得參酌刑事訴訟法第五編再審規定
    為認定。
三、經查：
（一）本件聲請人前因違反毒品危害防制條例之施用第二級毒品
      案件，經檢察官認聲請人有施用第二級毒品之事實，且聲
      請人未曾接受觀察、勒戒或強制戒治之處遇，向臺灣新北
      地方法院聲請裁定將聲請人送勒戒處所觀察、勒戒獲准，
      聲請人不服提起抗告，本院認為其抗告無理由以110年度
      毒抗字第1587號裁定（下稱原確定裁定）駁回抗告確定，
      聲請人乃於民國111年1月24日向本院聲請重新審理，現由
      本院以111年度聲再字第55號案件審理中等節，有聲請人
      之本院被告前案紀錄表、上開刑事裁定在卷可稽。聲請人
      於111年1月28日具狀聲請交付「警詢卷、檢察官偵查卷、
      地院卷、高院卷」（均未寫明案號）及「109年緩護療字
      第112號進行項目摘要表、觀護輔導紀要、新北市立聯合
      醫院緩起訴戒癮治療報告」，經核聲請人請求付與附表所
      示卷證影本部分，除聲請人以外之第三人個人資料部分，
      並非聲請人行使防禦權所必須，且為上開第三人隱私權之
      範圍，應予隱匿外，其餘並無與其被訴事實無關或足以妨
      害另案之偵查，或涉及當事人、第三人之隱私或業務秘密
      等情事，為保障其獲悉卷內資訊之權利，爰依上揭規定，
      諭知聲請人於繳納相關費用後准予付與附表所示卷證影本
      。又依111年2月18日司法院院台廳刑一字第1110005090號
      令、行政院院臺法字第1110162995號令會同訂定發布、並
      於同日施行之「刑事訴訟閱卷規則」第21條第1項第5款、
      第2項之規定，因聲請人同意以電子卷證光碟替代卷證影
      本（見本院公務電話紀錄），是本件亦得付與隱匿第三人
      個人資料之電子卷證代之。聲請人就前開取得之內容不得
      散布、公開播送，或為非正當目的使用，並禁止再行轉拷
      利用。
（二）至本院110年度毒抗字第1587號卷末所附臺灣新北地方檢
      察署108年度他字第6651號、臺灣臺北地方檢察署108年度
      他字第7683號卷宗影本，經核屬另案偵查中案件，且與聲
      請人是否施用第二級毒品、應否裁定令入勒戒處所觀察勒
      戒等事實無涉，顯非屬其有效行使防禦權之必要者，此部
      分聲請應予駁回。　
據上論結，應依刑事訴訟法第220條，裁定如主文。
中　　華　　民　　國　　111 　年　　3 　　月　　16　　日
                  刑事第十八庭  審判長法　官  何俏美
                                      法　官  黃紹紘
                                      法　官  葉乃瑋
以上正本證明與原本無異。
如不服本裁定，應於收受送達後五日內向本院提出抗告狀。
                                      書記官  劉育君
中　　華　　民　　國　　111 　年　　3 　　月　　18　　日
附表：
編號 付與卷宗名稱（影本、電子卷證光碟） 1 臺灣高等法院110年度毒抗字第1587號(惟不含調取之臺灣新北地方檢察署108年度他字第6651號、臺灣臺北地方檢察署108年度他字第7683號卷宗影本) 2 臺灣新北地方法院110年度毒聲字第1920號(即地院卷) 3 臺灣新北地方檢察署108年度毒偵字第5641號、110年度撤緩毒偵字第66號(即檢察官偵查卷) 4 進行項目摘要表、觀護輔導紀要、新北市立聯合醫院（三重門診）執行臺灣新北地方檢察署一、二級毒品緩起訴戒癮治療結案(即109年度緩護療字第112號卷第13至15頁、第18至20頁、第21頁)